---
title: "Tablas de contingencia generalizadas para la Casen 2017 en un subset de 1000 registros."
author: "DI"
date: "09-11-2020"
output: html_document
---

```{r setup, include=FALSE}
knitr::opts_chunk$set(echo = TRUE)
library(ggplot2)
library(ggpubr)
library(markdown)
library(shiny)
library(shinythemes)
library(tidyverse)
library(magrittr)
library(lubridate)
library(plotly)
library(xts)
library(dygraphs)
library(kableExtra)
library(knitr)
library("readxl")
library(rsconnect)
library(dplyr)
library(summarytools)
library(epiDisplay)
#library(leaflet)
library(haven)
library(epiDisplay)
library("readxl")
library(hrbrthemes)
library(viridis)
library(viridisLite)
library(writexl)
library(plyr)
library(kableExtra)
library(knitr)

# https://www.datacamp.com/community/tutorials/contingency-tables-r


oldw <- getOption("warn")
options(warn = -1)
```


# Los datos

```{r echo = FALSE, error=FALSE, warning=FALSE, message=FALSE}
datos_df_1000  <- read_xlsx("casen_2017_mil.xlsx")
```

### Cantidades totales y porcentajes de pobres y no pobres:

```{r echo = FALSE}

table(datos_df_1000$"Situación de pobreza multidimensional (4 dimensiones)")
prop.table(table(datos_df_1000$"Situación de pobreza multidimensional (4 dimensiones)"))
```
### Tabla de contingencia entre pobreza y sexo:

```{r echo = FALSE}
table(datos_df_1000$"Situación de pobreza multidimensional (4 dimensiones)", datos_df_1000$"Sexo")
```

### Valores marginales de la tabla de contingencia:

```{r echo = FALSE}
table1 <- table(datos_df_1000$"Situación de pobreza multidimensional (4 dimensiones)", datos_df_1000$"Sexo")

rowSums(table1)
colSums(table1)
```
### Porcentajes de la tabla de contingencia

```{r echo = FALSE}

prop.table(table1)
prop.table(table1)*100


```
Ésta es una distribución de probabilidad conjunta, a partir de la cual podemos ver que alrededor del 7.8% de la población son hombres pobres.

Podemos ver que por cada 4 personas no pobres, existe una pobre.

# Pruebas estadísticas de independencia

## Prueba de chi-cuadrado

La pregunta más común que surge de las tablas de contingencia es si las variables de fila y columna son independientes. La forma más básica de responderla es realizar una prueba de chi-cuadrado. Comprobemos si el sexo y la condición de pobreza son independientes:

```{r pressure, echo=FALSE}
chisq.test(datos_df_1000$"Situación de pobreza multidimensional (4 dimensiones)", datos_df_1000$"Sexo")
```


La aproximación Chi-cuadrado puede ser una advertencia incorrecta. Esto se debe a que el estadístico chi-cuadrado sigue la distribución de chi-cuadrado solo aproximadamente. Cuantas más observaciones tengamos, mejor será la aproximación. La función chisq.test arroja la advertencia anterior siempre que uno de los recuentos esperados sea inferior a 5.

## Prueba exacta de Fisher

La prueba exacta de Fisher es una alternativa a la prueba de chi-cuadrado que se utiliza principalmente cuando una aproximación de chi-cuadrado no es satisfactoria. 

```{r echo = FALSE}
fisher.test(datos_df_1000$"Situación de pobreza multidimensional (4 dimensiones)", datos_df_1000$"Sexo")
```



# Tablas de contingencia generalizadas


```{r echo = FALSE}
df0 <- table(datos_df_1000$"Situación de pobreza multidimensional (4 dimensiones)", datos_df_1000$"Sexo", datos_df_1000$"Estado civil")

df0 
```

Version compacta:

```{r echo = FALSE}
dt1 <- ftable(datos_df_1000$"Situación de pobreza multidimensional (4 dimensiones)", datos_df_1000$"Sexo", datos_df_1000$"Estado civil")
dt1
```

```{r}
dt2 <- ftable(datos_df_1000$"Situación de pobreza multidimensional (4 dimensiones)", datos_df_1000$"Sexo", datos_df_1000$"Estado civil")
```




```{r}
# names(tabla_3)[1]<-paste("premium")
# names(tabla_3)[2]<-paste("change")
# names(tabla_3)[3]<-paste("newprice") 
```



```{r echo = FALSE}
u <- kable(df0, caption = "Tabla de contingencia para la Casen 2017 sobre tres variables: sexo, estado civil y situación de pobreza.", font_size = 16, col.names = c("Situación socioeconómica","Sexo","Estado civil","Frecuencia")) %>%
  kable_styling(bootstrap_options = c("striped", "hover"),
                full_width = T,
                font_size = 12,
                position = "left") 
u
```

