---
title: "Promedios sobre la Casen 2006 del Ingreso autónomo...13 sobre los grupos formados por los hogares."
author: "DI"
date: "10-11-2020"
output: html_document
---

```{r setup, include=FALSE}
knitr::opts_chunk$set(echo = TRUE)
library(ggplot2)
library(ggpubr)
library(markdown)
library(shiny)
library(shinythemes)
library(tidyverse)
library(magrittr)
library(lubridate)
library(plotly)
library(xts)
library(dygraphs)
library(kableExtra)
library(knitr)
library("readxl")
library(rsconnect)
library(dplyr)
library(summarytools)
library(epiDisplay)
#library(leaflet)
library(haven)
library(epiDisplay)
library("readxl")
library(hrbrthemes)
library(viridis)
library(viridisLite)
library(writexl)
library(plyr)
library(kableExtra)
library(knitr)
library(DescTools)
library(roperators)

# https://www.datacamp.com/community/tutorials/contingency-tables-r


oldw <- getOption("warn")
options(warn = -1)
```


# Promedios

La Casen considera hogares a las unidades sociales que, dentro de una vivienda comparten el presupuesto y el lugar de consumo de una alimentación diaria.

Los hogares vienen entonces caracterizados por un numero identificatorio
al que pertenece cada una de las personas entrevistadas. En un caso extremo, un hogar lo puede constituir un único sujeto.

Despleguemos entonces, la unidad social **Hogar** y el atributo sobre el cual queremos calcular el promedio, en este caso, el **Ingreso Autónomo**.

Los resultados esperados para el hogar 1 es 190.000, para el 3 160.000 y para el 8 140.000.

```{r echo = FALSE, error=FALSE, warning=FALSE, message=FALSE}
casen_2006  <- read_xlsx("casen_2006_mil.xlsx")

# head(casen_2006, 10)

```

Verifiquemos los resultados esperados con los obtenidos con nuestra aplicación:

```{r echo = FALSE, error=FALSE, warning=FALSE, message=FALSE}

casen_2006_sub  <- casen_2006[,c(2,13)]
# head(casen_2006_sub, 30)




colnames(casen_2006_sub)[2] <- "Ingreso Autónomo"
# head(casen_2006_sub, 30)




```


```{r echo = FALSE, error=FALSE, warning=FALSE, message=FALSE}
casen_2006_sub30 <- casen_2006_sub[1:30,]
```



```{r echo = FALSE, error=FALSE, warning=FALSE, message=FALSE}

knitr::kable(casen_2006_sub30, align = "c") %>%
  kable_styling(bootstrap_options = c("striped", "hover"), full_width = F)


```





```{r echo = FALSE, error=FALSE, warning=FALSE, message=FALSE}
# casen_2006$"Ingreso autónomo...13"
```




```{r echo = FALSE, error=FALSE, warning=FALSE, message=FALSE}

# deben salir solo ceros:
vec <- chr(casen_2006$"Ingreso autónomo...13") # make it a character vector first
vec %na<-% 0

```



```{r echo = FALSE, error=FALSE, warning=FALSE, message=FALSE}
vec = as.double(vec)  

```




```{r echo = FALSE, error=FALSE, warning=FALSE, message=FALSE}



promedios <- aggregate(vec, list(casen_2006$"Identificación del hogar"), mean)

promedios_10 <- promedios[1:10,]

knitr::kable(promedios_10, align = "c") %>%
  kable_styling(bootstrap_options = c("striped", "hover"), full_width = F)

```


