---
title: "Tablas de contingencia generalizadas para la Casen"
author: "DI"
date: "11-11-2020"
output: html_document
---

Una vez resuelto el requerimiento técnico de generalizar Tablas de Contigencia (TTCC), seguimos con la necesidad de plantear preguntas generadoras de TTCC con sentido e interés.

Haremos ejercicios sobre un subset de la tabla Casen 2017 que toma todos los registros de las comunas de Iquique, Alto Hospicio, Pozo Almonte, Huara y Pica.

Como ejemplo haremos un ejercicio de investigación sobre la pregunta:

v38b. ¿Ha presenciado personas consumiendo drogas o alcohol en la vía pública?

Haremos intervenir cuatro variables categóricas:
*pobreza
*sexo
*estado civil
*etnia
*comuna

Podemos preveer que los hombres pobres y pertenecientes alguna etnia tenderan a responder más positivamente esta pregunta. Y más que testigos serían participantes.

```{r setup, include=FALSE}
knitr::opts_chunk$set(echo = TRUE)

# Tables with labels in R 2020-07-27
# https://cran.r-project.org/web/packages/expss/vignettes/tables-with-labels.html

# kable(), Demonstration
# https://rpubs.com/tf_peterson/kableDemo


library(ggplot2)
library(ggpubr)
library(markdown)
library(shiny)
library(shinythemes)
library(tidyverse)
library(magrittr)
library(lubridate)
library(plotly)
library(xts)
library(dygraphs)
library(kableExtra)
library(knitr)
library("readxl")
library(rsconnect)
library(dplyr)
library(summarytools)
library(epiDisplay)
#library(leaflet)
library(haven)
library(epiDisplay)
library("readxl")

library(hrbrthemes)
library(viridis)
library(viridisLite)
library(DescTools)
library(roperators)

library(writexl)

library(foreign)
library(expss)
```



```{r echo = FALSE, error=FALSE, warning=FALSE, message=FALSE}

data(mtcars)
mtcars = apply_labels(mtcars,
                      mpg = "Miles/(US) gallon",
                      cyl = "Number of cylinders",
                      disp = "Displacement (cu.in.)",
                      hp = "Gross horsepower",
                      drat = "Rear axle ratio",
                      wt = "Weight (1000 lbs)",
                      qsec = "1/4 mile time",
                      vs = "Engine",
                      vs = c("V-engine" = 0,
                             "Straight engine" = 1),
                      am = "Transmission",
                      am = c("Automatic" = 0,
                             "Manual"=1),
                      gear = "Number of forward gears",
                      carb = "Number of carburetors"
)

# Tenemos una interfaz más sofisticada para la construcción de tablas con tuberías magrittr. La construcción de la tabla consta de al menos tres funciones encadenadas con el operador de tubería:%>%. Al principio, necesitamos especificar las variables para las que se calcularán las estadísticas con tab_cells. En segundo lugar, calculamos estadísticas con una de las funciones tab_stat_ *. Y por último, finalizamos la creación de la tabla con tab_pivot, e. g .: conjunto de datos%>% tab_cells (variable)%>% tab_stat_cases ()%>% tab_pivot (). Después de eso, opcionalmente podemos ordenar la tabla con tab_sort_asc, soltar filas / columnas vacías con drop_rc y transponer con tab_transpose. La tabla resultante es solo un data.frame, por lo que podemos usar las operaciones habituales de R en ella. La documentación detallada para la creación de tablas se puede ver a través de? Tables. Para las pruebas de significación, consulte? Significación. En general, las tablas se traducen automáticamente a HTML para su salida en blocs de notas Knitr o Jupyter. Sin embargo, si queremos salida HTML en los cuadernos de R o en el visor de RStudio, necesitamos establecer opciones para eso: expss_output_rnotebook () o expss_output_viewer ().

```


```{r echo = FALSE, error=FALSE, warning=FALSE, message=FALSE}
# mtcars

```


```{r echo = FALSE, error=FALSE, warning=FALSE, message=FALSE}
# 'cro' examples
# just simple crosstabulation, similar to base R 'table' function
# cro(mtcars$am, mtcars$vs)
```


```{r echo = FALSE, error=FALSE, warning=FALSE, message=FALSE}
# Table column % with multiple banners
# cro_cpct(mtcars$cyl, list(total(), mtcars$am, mtcars$vs))
```


```{r echo = FALSE, error=FALSE, warning=FALSE, message=FALSE}
# or, the same result with another notation
# mtcars %>% calc_cro_cpct(cyl, list(total(), am, vs))
```

```{r echo = FALSE, error=FALSE, warning=FALSE, message=FALSE}
# Table with nested banners (column %).          
# mtcars %>% calc_cro_cpct(cyl, list(total(), am %nest% vs))    
```


```{r echo=FALSE, error=FALSE, message=FALSE, warning=FALSE}

# datasetCasen2017 = read.spss("Casen 2017.sav", to.data.frame=TRUE)
# write.xlsx(datasetCasen2017,'Casen2017.xlsx')
# write.csv(datasetCasen2017,'Casen2017.csv')

# dataset <- read.csv('Casen_no_humano.csv')

dataset <- read_excel("casen_2017_6_comunas.xlsx")
```


```{r echo=FALSE, error=FALSE, message=FALSE, warning=FALSE}
nrow(dataset)
```

```{r echo=FALSE, error=FALSE, message=FALSE, warning=FALSE}
# colnames(dataset)
```




```{r echo=FALSE, error=FALSE, message=FALSE, warning=FALSE}
# dataset$Sexo
```
```{r echo=FALSE, error=FALSE, message=FALSE, warning=FALSE}
# dataset$"Estado civil"
```

```{r echo=FALSE, error=FALSE, message=FALSE, warning=FALSE}
# dataset$"Situación de pobreza multidimensional (4 dimensiones)"
```

## Verifiquemos una tendencia: Sexo versus estado civil

```{r echo = FALSE, error=FALSE, warning=FALSE, message=FALSE}
tabla_cro <- cro(dataset$Sexo, dataset$"Estado civil")
tabla_cro
# tabla_cro_df <- data.frame(tabla_cro)
# tabla_cro_df

```
## Las viudas son menos pobres que los hombres.

```{r echo = FALSE}
df0 <- table(dataset$"Situación de pobreza multidimensional (4 dimensiones)", dataset$"Sexo", dataset$"Estado civil")

df0 
```

# Tablas de contingencia relacionadas al ser testigo del consumo de drogas o alcohol.

## ¿Ha presenciado personas consumiendo drogas o alcohol en la vía pública?

a emular

```{r echo = FALSE, error=FALSE, warning=FALSE, message=FALSE}
tabla_cro_cpct <- cro_cpct(dataset$"Situación de pobreza multidimensional (4 dimensiones)", list(total(), dataset$"v38b. ¿Ha presenciado?: Personas consumiendo drogas o alcohol en la vía pública"  %nest% dataset$Sexo %nest% dataset$"Estado civil"))
tabla_cro_cpct
# tabla_cro_cpct_df <- data.frame(tabla_cro_cpct)
# tabla_cro_cpct_df
#dataset$"pobreza_multi_4d"
```


## ¿Ha presenciado personas consumiendo drogas o alcohol en la vía pública? por comuna

```{r echo = FALSE, error=FALSE, warning=FALSE, message=FALSE}
tabla_cro_cpct <- cro_cpct(dataset$"Situación de pobreza multidimensional (4 dimensiones)", list(total(), dataset$Comuna %nest% dataset$"v38b. ¿Ha presenciado?: Personas consumiendo drogas o alcohol en la vía pública"  %nest% dataset$Sexo %nest% dataset$"Estado civil"))
tabla_cro_cpct
# tabla_cro_cpct_df <- data.frame(tabla_cro_cpct)
# tabla_cro_cpct_df
#dataset$"pobreza_multi_4d"
```

## ¿Ha presenciado personas consumiendo drogas o alcohol en la vía pública? por comuna y por pertenencia una comunidad indigena.

```{r echo = FALSE, error=FALSE, warning=FALSE, message=FALSE}
tabla_cro_cpct <- cro_cpct(dataset$"Situación de pobreza multidimensional (4 dimensiones)", list(total(), dataset$"r3. Pueblos indígenas, ¿pertenece usted o es descendiente de alguno de ellos?"  %nest%  dataset$"v38b. ¿Ha presenciado?: Personas consumiendo drogas o alcohol en la vía pública"))
tabla_cro_cpct
# tabla_cro_cpct_df <- data.frame(tabla_cro_cpct)
# tabla_cro_cpct_df
#dataset$"pobreza_multi_4d"
```

Las personas de la etnia Aimara, considerando la totalidad de las 5 comunas que nunca han visto estos hechos y no son pobres, representan el el 61,4%, mientras que los pobres que nunca han visto ésto sólo el 38,6%, lo que indica cierta correlación entre presencia del consumo de alcohol y drogas y pobreza en las comunidades indigenas del Norte de Chile. 

Ocurre lo mismo para la tendencia para la etnia Mapuche.

Se corrobora nuestra hipotesis original.


```{r echo = FALSE, error=FALSE, warning=FALSE, message=FALSE}

# head(dataset,10)
```
```{r echo = FALSE, error=FALSE, warning=FALSE, message=FALSE}
# dataset = apply_labels(dataset,
#                       # sexo = c("h" = 1,
#                       #        "m" = 2),
#                       ecivil = c("Casado(a)" = 1,
#                                  "Conviviente o pareja sin acuerdo de unión civil" = 2,
#                                  "Conviviente civil (con acuerdo de unión civil)" = 3,
#                                  "Anulado(a)" = 4,
#                                  "Separado(a)" = 5,
#                                  "Divorciado (a)" = 6,
#                                  "Viudo(a)" = 7,
#                                  "Soltero(a)" = 8,
#                                  "No responde" = 9
#                                  ),
#                   pareja = c("Legal" = 1,
#                      "De hecho" = 2,
#                      "No tiene pareja en el hogar" = 7
#                      )
# )
```

