---
title: "Análisis de regresión sobre variables cualitativas en la CASEN: Estudio de la distribución del ingreso"
author: "DI"
date: "05-12-2020"
output: html_document
# http://getwyze.com/basic-regression-in-r-categorical-variables/
---

```{r setup, include=FALSE}
library(ggplot2)
library(ggpubr)
library(markdown)
library(shiny)
library(shinythemes)
library(tidyverse)
library(magrittr)
library(lubridate)
library(plotly)
library(xts)
library(dygraphs)
library(kableExtra)
library(knitr)
library("readxl")
library(rsconnect)
library(dplyr)
library(summarytools)
library(epiDisplay)
#library(leaflet)
library(haven)
library(epiDisplay)
library("readxl")
library(expss)
library(hrbrthemes)
library(viridis)
library(viridisLite)
library(DescTools)
library(roperators)
library(shinycssloaders)
library(writexl)
library(vroom)
library(shinyWidgets)
library(stringr)
library(dplyr)

library(gapminder)
library(tidyverse)
library(moderndive)
library(skimr)

oldw <- getOption("warn")
options(warn = -1)


```


```{r, echo=0, message=FALSE, warning=FALSE , include=FALSE}
# gapminder2007 = gapminder %>% filter(year == 2007) %>%
# select(country, lifeExp, continent, gdpPercap)
```

## Introducción.

Resulta relevante poder explicar el ingreso de las personas por medio de variables categóricas tales como el género, nivel educacional o región geográfica.

Podemos responder así a preguntas tales como:

1 ¿Existen diferencias significativas entre los ingresos medios recibidos entre comunas?

2 ¿Son mayores los sueldos que reciben los hombres del que perciben las mujeres? 

3 ¿Perciben mayores ingresos los egresados de la universidad comparados a los egresados de institutos de formación técnica?, ¿cuáles son las profesiones que retribuyen el mayor ingreso económico?

4 ¿Existen diferencias significativas en ingresos por sexo y etnia?


### Análisis para el año 2006

```{r}
# carguemos nuestro dataframe:
dataset2006  <- readRDS("dataset2006.rds")
```


```{r}
# Excluímos a las personas menores de 25 años]
dataset2006 <- dataset2006[which(dataset2006$edad > 25),]
```


```{r, echo=0, message=FALSE, warning=FALSE , include=FALSE}
skim(dataset2006)
```

## Regresión lineal para el análisis de los Ingresos del trabajo y género.

Es fundamental considerar que al interpretar un modelo de regresión con variables explicativas categóricas (en éste caso, género), un nivel será la línea de base para la comparación (hombre) y todos los demás niveles lo serán relativos a ésta línea de base (proceso también conocido como "compensación").

Ajustaremos el modelo de regresión lineal y luego generaremos una tabla de regresión.

```{r}
# Ajustamos el modelo de regresión:
# YTRABAJ: Ingreso del Trabajo (ajustado) (pesos por mes)
# SEXO 
gender_work <- lm(ytrabaj ~ sexo, data = dataset2006)
```
```{r}
# Obtenemos la tabla de regresión:
get_regression_table(gender_work)
```


### Interpretación de la tabla de regresión


Podemos interpretar los resultados de la regresión como sigue: 

Considerando a todos los habitantes de Chile mayores a 25 años, el sueldo promedio  para los hombres de $321.123,3 .El sueldo promedio para las mujeres es de 321.123,3 + (-106.111.1) = $215.012,2 pesos.




## Regresión lineal para el análisis de los Ingresos del trabajo y etnia.


```{r}

dataset2006  <- readRDS("dataset2006.rds")
dataset2006 <- dataset2006[which(dataset2006$edad > 25),]

# cambiamos la línea de base a: 'no pertenece a ninguna etnia' manualmente
dataset2006 <- within(dataset2006, t4 <- relevel(t4, ref = 10))
```

```{r}

ethnicity_work <- lm(ytrabaj ~ t4, data = dataset2006  )



```
```{r}
get_regression_table(ethnicity_work)
```


### Interpretación de la tabla de regresión

El ingreso recibido por el trabajo para los chilenos que se declaran **no pertenecer a ninguna etnia** es de 293.272,88 pesos, lo que tiene sentido pues en un valor que se encuentra dentro de los rangos antes obtenidos para los ingresos de hombres ($321.123,3) y mujeres ($215.012,2).

La etnia que mejor se encuentra respecto a éste promedio son los Rapa Nui quienes obtienen 293.272,88 + 110.422,62 = $403.695,5 pesos.

Los que peor se encuentran son los Mapuches, quienes obtienen:
293.272,88 + (-106.245,57) = 187.027,31 pesos.

<br />
<br />
<br />
<br />
<br />



