---
title: "gini"
author: "Christian Castro"
date: "05-12-2020"
output: html_document
---

```{r setup, include=FALSE}
knitr::opts_chunk$set(echo = TRUE)
```
https://estadisticamente.com/coeficiente-gini-r/
Coeficiente de Gini o Índice de Gini en R

https://www.r-bloggers.com/2012/02/gini-index-and-lorenz-curve-with-r/

```{r , message=FALSE, warning=FALSE}

suppressWarnings(library(RODBC))

library(ggplot2)
library(ggpubr)
library(markdown)
library(shiny)
library(shinythemes)
library(tidyverse)
library(magrittr)
library(lubridate)
library(plotly)
library(xts)
library(dygraphs)
library(kableExtra)
library(knitr)
library("readxl")
library(rsconnect)
library(dplyr)
library(summarytools)
library(epiDisplay)
#library(leaflet)
library(haven)
library(epiDisplay)
library("readxl")
library(expss)
library(hrbrthemes)
library(viridis)
library(viridisLite)
library(DescTools)
library(roperators)
library(shinycssloaders)
library(writexl)
library(labelled)
library(tidyverse)
library(haven)
library(readr)
library(sjmisc)
library(WriteXLS)

library("ineq")
library(reldist)
library(readstata13)
```
El coeficiente de Gini fue creado un estadístico italiano que decidió darle a esta medida su propio nombre (Corrado Gini). Se trata de un cálculo estadístico que se utiliza para medir la desigualdad en una distribución, aunque su uso más conocido en el mundo es el de medir la desigualdad entre los salarios (por ejemplo, entre los empleados de una empresa).

El coeficiente de Gini es un número entre 0 y 1:

Donde 0 se identifica como la igualdad perfecta (todos tienen los mismos ingresos).
Y donde 1 es el valor que se corresponde con la perfecta desigualdad (una persona tiene todos los ingresos y los demás ninguno). 
```{r}

dataset2017  <- readRDS("dataset2017.rds")

```   
```{r}
#dataset2017$y0101
ineq(dataset2017$y0101,type="Gini")
```


```{r}
plot(Lc(dataset2017$y0101))
```


    